Federico A. Osandón

Desarrollador Fullstack



RESUMEN DEL PERFIL

Soy un profesional al que le encanta estar aprendiendo, trabajo en equipo y que juntos crezcamos en excelencia y conocimientos.

Me gustaría ser parte de innovaciones, que den soluciones y realmente aporten valor a quien lo necesite.

Trabajar en desarrollos que estén a la vanguardia para ser realmente competitivos. Me veo de aquí a 10 años siendo el responsable de algún proyecto audaz.

INFORMACIÓN DE CONTACTO

Teléfono: +34 - 613652145

Correo: federicoaosandon@gmail.com

Dirección: Rubí - Barcelona.

Linkedin: https://www.linkedin.com/in/federico-

osandon-programador

COMPETENCIAS PROFESIONALES

- HTML, JS y CSS (4 años)
- React JS (2 años)
- PHP Nativo (3 años)
- Node JS (6 meses)
- Django
- Bootstrap

EXPERIENCIA PROFESIONAL

Profesor Reactjs. y Node

CODER HOUSE | NOVIEMBRE 2020 - ACTUALIDAD

Coordinador Prov. del Sector Público - Symfony

SEC. GOB. DIGITAL | MAYO 2021 - SEPTIEMBRE 2021

Desarrollador Freelance Reactjs.

CODER HOUSE | NOVIEMBRE 2020 - DICIEMBRE 2020

Desarrollador Fullstack PHP.

BERESHIT SISTEMAS. | DICIEMBRE 2019 - ACTUALIDAD

Desarrollador Backend Nodejs.

GRUPO DAIRA | NOVIEMBRE 2020 - ENERO 2021

FORMACIÓN ACADÉMICA

UTN | 2018 - Actualidad (Solo Falta Tesis)

TECNICATURA UNIVERSITARIA DE PROGRAMACIÓN

Tesis: sistema de administración en un espacio educativo.

Secundario E.E.T 5153 | 1993 - 1999

TÉCNICO EN AUTOMOTORES - PROMOCIÓN 1998

FORMACIÓN COMPLEMENTARIA

- Curso React js, Coder House.
- React is avanzado Udemy.
- Curso en redes 1 y 2, Espacio Tecnológico.
- Curso en Diseño Web 1 y 2, Espacio Tecnológico.
- Capacitación en Fibra Óptica.
- Reparación de Pc. Fundación 1ro de Mayo.
- Curso online fullstack php nativo, Users.